# 地方政府债券置换存量债后，城投公司如何确认政府补助？

提问人：jakki 时间：2017-10-16 10:57:40
17 年地方政府债券置换了公司存量债务 2 亿元，请问城投公司被置换债务后， 2 亿元应该作为资本公积，还是政府补助，或是债务重组利得？

回答人：chenyiwei
建议作为资本公积处理，体现为平台公司的投资人（地方政府）以代偿债务方式对本平台企业的资本性投入。